# 土地使用权到期后续

提问人：木叶白牙 时间：2013-10-06 00:14:25
对于外购的房屋建筑物，如果房屋建筑物自身的可使用年限超出了其所在土地的剩余使用权年限，并且无法将购买总价在土地和房屋两者之间合理区分，并且预计土地使用权期满后将被政府收回，需重新缴纳土地出让金后才能获得一项新的土地使用权，则我理解应按以下方法处理：（ 1 ）如果不能合理预计土地使用权到期后为了续期需缴纳的土地出让金，则目前的固定资产成本（购买总价）应在剩余土地使用权年限内折旧完毕。（ 2 ）如果能够合理预计土地使用权到期后为了续期需缴纳的土地出让金，且管理层有明确意图通过土地续期继续保持对该房屋的所有权和使用权，则目前应把该项预计续费金额确认为一项负债并计入房屋建筑物的原值，并将当期购买成本和预计续期支出之和作为原值，按照合理估计的使用年限（包括续期后的使用年限在内）计提折旧。依据上述（ 2 ）的理解该预计负债后续摊销是否应该计入财务费用？@chenyiwei

回答人：chenyiwei
该项预计负债按折现值初始计量，后续各期按实际利率法确认的利息（unwinding of interest）确认为财务费用。

提问人：木叶白牙 时间：2013-10-07 23:35:05
请教陈版： 第一，怎么理解确认预计负债呢？或有事项准则所指的义务包括法定义务和推定义务，而推定义务强调管理层或董事会的决定已经以一种相当具体的方式传达给受影响的方，使各方形成了企业将履行其责任的合理预期。就像该购买土地，如果管理层仅有意图并不构成推定义务，即使管理层有意图并决定到期后继续买该土地使用权，但一定会卖给企业吗？并不形成义务呀？土地管理局并不会因此强制企业履行期承诺？在此该怎么理解预计负债构成要件？ 第二，如果可以确认预计负债，那么后期的摊销为什么要进财务费用，该行为看不出融资的迹象呀？@chenyiwei

回答人：chenyiwei
再考虑了一下这个问题。这个问题中续期时需缴纳的出让金对企业而言确实不构成当前的现时义务。只有到未来续期合同签订并获得续期的土地使用权后才会成为企业的现时义务，这一点类似于固定资产的大修理费用不符合预提条件的原理，因而确实不应确认预计负债（IAS 37后附的Guidance中的Example 11）。但由此造成的问题是与折旧“应在合理预计的使用寿命内计提”的原则可能存在冲突，如果在不确认预计负债并计入资产原值的情况下按照包含续期后使用年限在内的整体使用年限计提折旧，将造成续期后的折旧成本高于续期前，且续期后的折旧计提基数中仍将包含原先的取得成本中对应于原土地使用权的部分。这种情况类似于对固定资产进行大修理时更换重要部件，但被替换的原有部件的原值无法合理确定（因而不能从资产账面价值中扣减被替换部分的账面价值）的情形。对此可能需要通过加强附注文字披露的方式给予必要的提示，如明确说明管理层在土地使用权到期后的续期计划，以及预计相关支出金额、提示对损益的可能影响等。
感谢补充。